【裁判字號】    95,交聲,109
【裁判日期】    951014
【裁判案由】    違反道路交通管理處罰條例
【裁判全文】
臺灣宜蘭地方法院交通事件裁定        95年度交聲字第109號
移送機關    交通部公路總局臺北區監理所宜蘭監理站
異  議  人  乙○○
上列異議人因違反道路交通管理處罰條例案件，對於交通部公路
總局台北區監理所宜蘭監理站民國95年6月28日所為之處分（原
處分案號：宜監字第43─C00000000號），聲明異議，本院裁定
如下：
    主  文
異議駁回。
    理  由
一、按汽車駕駛人，行經有燈光號誌管制之交岔路口闖紅燈者，
    處新臺幣（下同）1,800元以上5,400元以下罰鍰，道路交通
    管理處罰條例第53條第1項定有明文。
二、移送機關裁決意旨略以：異議人乙○○於民國95年3月5日13
    時24分騎乘車牌號碼PNE-142號重型機車在台北縣樹林市○
    ○路與立仁街口處闖紅燈，經台北縣警察局樹林分局掣發北
    縣警交字第C00000000號舉發違反道路交通管理事件通知單
    逕行舉發，乃以異議人違反前述道路交通管理處罰條例第53
    條第1項規定之行為，裁處異議人罰鍰4，500元，並依63條
    第1項第3款記違規點數3點。
三、異議意旨略以：異議人於前揭時地，是由樹林市○○街口，
    綠燈時右轉中山路，未有闖紅燈；既無闖紅燈，何來拒簽之
    行為；警員亦無告訴異議人應到案時間及處所，讓異議人超
    過申訴時間云云。
四、經查：異議人於95年3月5日13時24分騎乘車牌號碼PNE-142
    號重型機車在台北縣樹林市○○路與立仁街口處闖紅燈等情
    ，有舉發違反道路交通管理事件通知單1紙在卷可參，復有
    證人即舉發本件之員警甲○○於本院調查時之證述可參，異
    議人亦自承伊自育英街右轉出來，轉出來時育英街的號誌是
    綠燈等語，與證人證述情節一致。而查與育英街垂直之中山
    路一段，在育英街口附近有二個號誌，從育英街右轉後，立
    仁街叉路口會再遇到一個號誌，而員警取締違規之地點，在
    該號誌之前方，亦據證人甲○○提出手繪圖1份及照片2
    張可參。是異議人自育英街綠燈右轉後，係駛越中山路上與
    立仁街交岔路口之紅燈號誌後，為警攔停舉發之事實已臻明
    確。
五、至異議人辯稱係因認未闖紅燈而不願簽名，並無所謂拒領，
    員警亦未說明到案時間及場所云云，然查，證人甲○○證稱
    ：「我們看到異議人闖紅燈後，就將他攔下當場填舉發單，
    填完後我拿給異議人請他簽名簽收，他表示他沒有闖紅燈為
    何要簽收，就告知他15日內要繳款，並依規定將紅單及黃單
    釘在一起，並註記當事人拒收」等語明確。異議人上開所辯
    不足憑信。又異議人因不服舉發而拒絕簽收舉發違反道路交
    通管理事件通知單，此為異議人所自承，依違反道路交通管
    理事件統一裁罰基準及處理細則第11條第1項第1款：「行為
    人有本條例之情形者，應填製舉發違反道路交通管理事件通
    知單（以下簡稱通知單），並於被通知人欄予以勾記，其通
    知聯依下列規定辦理：一  當場舉發者，應填記駕駛人或行
    為人姓名、性別、出生年月日、地址、身份證統一號碼及車
    主姓名、地址、車牌號碼﹑車輛種類。被查獲之駕駛人或行
    為人為受處分人時，應將該通知單填記後交付該行為人簽名
    或蓋章收受之；拒絕簽章者，並記明其事由，視為已收受」
    之規定，仍視為已收受舉發單。
六、綜上所述，異議人確有在行經有燈光號誌管制之交岔路口闖
    紅燈之違規行為。從而，移送機關依道路交通管理處罰條例
    第53條第1項、違反道路交通管理事件統一裁罰基準及處理
    細則第43、44條及違反道路交通管理事件統一裁罰基準表，
    裁處罰鍰4，500元，並依第63條第1項第3款規定記違規點數
    3點，核無不合。本件聲明異議為無理由，應予駁回。
據上論斷，應依道路交通案件處理辦法第19條裁定如主文。
中    華    民    國    95    年    10    月    14   日
                  交通法庭  法  官  謝佩玲
以上正本證明與原本無異。
如不服本裁定，應於裁定送達後5日內，向本院提出抗告狀。（
應附繕本）
                            書記官  藍友隆
中    華    民    國    95    年    10    月    16    日


司法院資訊處製作；財團法人民間司法改革基金會備份。
